臺灣高等法院刑事裁定　　　　　　　 100年度交聲再字第13號
再審聲請人
即受判決人　曾崇仁
上列聲請人因過失傷害案件，對於本院99年度交上易字第211號
，中華民國99年9月29日第二審確定判決（起訴案號：臺灣臺北
地方法院檢察署98年度調偵字第812號），聲請再審，本院裁定
如下：
    主  文
再審及停止刑罰執行之聲請均駁回。
    理  由
一、聲請意旨略以：本件有下列新證據及原判決漏未斟酌足以影
    響於判決之重要證據足資證明：1.姜運誌撰，車輛事故鑑定
    實務及交通事故現場勘察與跡證辨識論文二篇；2.簡資修撰
    ，交通事故事實認定與過失的推定應注意之點論文一篇；3.
    告訴人告訴意旨語意模糊，動機不法，全面不足以採信；4.
    鑑定委員會根據錯誤資訊及不齊全資料所做的錯誤判斷不可
    採信；5.交警張友鑫並非目睹兩車接觸點之證人，繪製之現
    場圖，僅為自行推想，全無可採；6.被告依法在場協助處理
    交通事故，殊無自首可言；7.告訴人曾自承其魯莽行為導致
    身體機能永久受損云云，可見本件車禍與聲請人無涉，8.附
    圖一至三模擬二車擦撞之可能性，亦可知原審推想錯誤，懇
    請准予裁定再審，並停止刑罰之執行云云。
二、按再審之聲請，經法院認無再審理由，而以裁定駁回者，不
    得更以同一原因聲請再審，刑事訴訟法第434條第2項定有明
    文。次按刑事訴訟法第421條規定，不得上訴於第三審法院
    之案件，其經第二審法院確定之有罪判決，就足生影響於判
    決之重要證據漏未審酌，得聲請再審。惟所謂「足生影響於
    判決之重要證據漏未審酌」者，係指該證據業經法院予以調
    查或經聲請調查而未予調查，致於該確定判決中漏未加以審
    認，而該證據如經審酌，則足生影響於該判決之結果，應為
    聲請人有利之判決而言。如當事人所提出之證據，縱加以審
    酌，仍不足以生影響於該判決結果者，或法院已加以調查，
    而本於論理法則、經驗法則，而為證據之取捨，不採為聲請
    人有利之認定者，則均不得據為再審之理由。又所謂重要證
    據，必須該證據已足認定聲請人應受無罪、或免訴、或輕於
    原審所認定之罪名方可，如不足以推翻原審所認定罪刑之證
    據，即非足生影響於原判決之重要證據。再按有罪判決確定
    後，因發現確實之新證據，足認受有罪判決之人應受無罪、
    免訴、免刑或輕於原判決所認罪名之判決，為受判決人之利
    益，得聲請再審，刑事訴訟法第420條第1項第6款固定有明
    文。惟所謂確實之新證據，須以判決當時已經存在而發見在
    後或審判時未經注意之證據，且可認為確實足以動搖原確定
    判決，而為受判決人有利之判決者為限。倘非判決後發現之
    新證據，而為再審聲請人於判決前所明知，又非不須調查之
    確實新證據，自不能謂為有再審之理由（參照最高法院35年
    特抗字第21號判例、40年台抗字第1號判例要旨）。故受理
    聲請再審之最後事實審法院，應就聲請再審理由之所謂「新
    證據」，是否具備事實審判決前已經存在，為法院、當事人
    所不知，事後方行發見之「嶄新性」，及顯然可認足以動搖
    原有罪確定判決，應為無罪、免訴、免刑或輕於原判決罪名
    之「顯然性」二要件，加以審查，為判斷應否准予開始再審
    之準據（參照最高法院85年度台抗字第308號裁定意旨）。
三、經查：聲請人曾以前開理由聲請再審，業經本院99年度交聲
    再字第44號、第48號、100年交聲再字第6號裁定駁回，有各
    該裁定書在卷可佐，揆諸前揭說明，聲請人執相同理由提起
    再審，顯已違背法定程序。況聲請人提出姜運誌、簡資修之
    論文，僅為一般學術性論文，與本案聲請人有無過失傷害犯
    行並無直接相關，不符上開顯然性之要件；而聲請人爭執員
    警繪製現場圖上之刮地痕跡是否為本次車禍造成及二車擦撞
    過程，均經確定判決於理由欄內詳細說明認定經過，並無漏
    未審酌之情；又告訴人之證言是否出於不法動機，台北市車
    輛行車事故鑑定委員會、覆議委員會所為之鑑定依據是否錯
    誤或不足，亦均僅係聲請人主觀臆測之詞，並無證據可供佐
    證，而難採信；至告訴人曾自承其因魯莽行為導致身體機能
    永久受損乙節，因確定判決僅認定告訴人於本次車禍受有胸
    壁挫傷、右肘挫傷、右踝擦傷等傷害，其餘右側脊上肌肌腱
    斷裂與肩胛下肌肌腱部分斷裂、頸椎神經根壓迫、頸椎椎間
    盤突出等傷害，均難認與本次交通事故有關，故告訴人上開
    言論，亦無從作為有利聲請人之證據。是本件聲請意旨猶執
    陳詞，聲請再審，已違背法定程序，且其所執理由，亦均未
    符合刑事訴訟法第420條第1項第6款及第421條所規定得聲請
    再審之要件，揆諸前揭說明，自難認為有再審理由，而應予
    以駁回。聲請人停止執行之聲請亦因再審之聲請無理由而失
    所附麗，亦併予駁回。
據上論結，應依刑事訴訟法第433條、第434條第1項，裁定如主
文。
中    華    民    國   100    年    3     月    25    日
                  刑事第十二庭審判長法  官  蔡永昌
                                    法  官  蔡新毅
                                    法  官  蘇隆惠
以上正本證明與原本無異。
不得抗告。
                                    書記官  楊妙恩
中    華    民    國   100    年    3     月    25    日